臺灣臺中地方法院交通事件裁定　　　　　　　　　　　九十四年度交聲字第五三號
　　原處分機關　　交通部公路總局台中區監理所
　　異議人即
　　受處分人　　　甲○○
右列受處分人因違反道路交通管理處罰條例案件，對於交通部公路總局台中區監理所
民國九十三年十二月二十日所為之裁決（中監違字第裁六○─Ｚ00000000號
裁決書），聲明異議，本院裁定如左：
    主  文
異議駁回。
    理  由
一、原處分機關略以：受處分人甲○○，於民國九十三年十月三十日十七時十二分許
    ，其駕駛之車號五Ｑ─三○一七號自用小客車，在國道三號公路南向三○二公里
    處，因行車限速一一○公里，經科學儀器測得時速一二四公里（雷射槍測距三○
    二‧六公尺），超速十四公里行駛及未帶駕照之違規事實，經國道公路警察局第
    八警察大隊員警依法當場舉發，受處分人依限期到案提出申訴，經向原舉發機關
    查證違規屬實，該所遂於民國九十三年十二月二十日以中監違字第裁六○─Ｚ0
  0000000號裁決書，裁處受處分人違反道路交通管理處罰條例第二十五條
    第一項第三款、第三十三條、第六十三條第一項第一款等之規定，處罰鍰新台幣
    三千三百元整，並記違規點數一點，逾期則依違反道路交通管理事件統一裁罰標
    準表及裁決書處罰主文裁處，於法並無不合等語。
二、本件受處分人甲○○則以：當時駕車行經該處時並無超速駕駛行為，況且當時有
    多輛車同時經過，天色已昏暗，所以強烈懷疑是遭到交警誤攔，交警也無法提供
    超速照片或錄影帶，只憑員警口述實在不服；該罰單本人無簽名，爰聲明異議云
    云。
三、按汽車駕駛人，有駕駛車輛未隨身攜帶駕駛執照者，處新臺幣三百元以上六百元
    以下罰鍰，並責令補辦登記、補照、換照或禁止駕駛；汽車行駛於高速公路或設
    站管制之道路，而不遵管制之規定者，處汽車駕駛人新台幣三千元以上六千元以
    下罰鍰；汽車行駛高速公路應依速限標誌指示；行車速度應依標誌或標線之規定
    ；汽車駕駛人有第三十三條者，除依原條款處罰鍰外，並予記違規點數一點。道
    路交通管理處罰條例第二十五條第一項第三款、第三十三條第一項、第六十三條
    第一項第一款及道路交通安全規則第九十三條第一項、高速公路交通管制規則第
    五條第一項與違反道路交通管理事件統一裁罰標準表分別定有明文。
四、經查：受處分人甲○○，於上開時、地，因行駛高速公路超速十四公里及未帶駕
    照之違規事實，為內政部警政署國道公路警察局第八警察大隊員警當場舉發等情
    ，有原舉發機關員警舉發，因受處分人拒簽而當場交付通知聯之違反道路交通管
    理事件通知單一紙與裁決書一份在案可稽。雖受處分人以上開情詞置辯，惟經本
    院檢視卷附之資料得知：於違規單填記時、地，經執勤人員使用雷射測速槍測獲
    該車行速一二四公里（該路段最高限速一一○公里），超速十四公里，測距三○
    二‧六公尺，予以攔停稽查，告知駕駛人違規事實依法舉發，該車違規行為屬實
    ；警車配發之雷射槍測速器係國外最先進測量行車速率執法儀器，符合國際檢驗
    規定，並經本國法院公證，可確信其準確度，執勤人員雷射測速槍內之紅外線點
    （觀景窗）瞄準所測車輛，鎖定該車後（單一車輛不受他車影響），槍內螢幕即
    顯示其速度與測距，經確認該車超速無誤後始予攔查舉發（現場攔停，故無相片
    可提供），此亦有原舉發機關民國九十三年十一月二十六日之書函在卷可佐。再
    者，原舉發機關之執勤員警即證人魏志強於民國九十四年二月二十二日在本院接
    受訊問時結證稱：「警方以雷射槍測試顯示異議人超速，雷射槍內有一小紅點，
    對準一部車子，開關按下去就測得該車速度，只能單一測試，因為雷射槍本身並
    沒有照片，所以未附照片，至於誤差部分，雷射槍本身有經過認證，數值是正確
    的，二部車同時經過也不會測到別的車子，只能小紅點所定的那部車的速度」等
    語。證人係執勤警員，其立場客觀中立，且其與受處分人素不相識，亦無宿怨，
    苟受處分人無該等未帶駕照及超速行駛之違規情事，舉發員警當無設詞攀誣之理
    ，其所為之證言，應屬真實、可信。且衡情該雷射測速器，係使用光波及都普勒
    原理來測速，為一精密、精確之科技測速器，其特性為只能鎖定一個測速目標，
    確認違規車輛不會有錯誤，不易被違規者以反偵測設備偵測，偵測時間僅需零點
    三秒，不需要校正，可以連續紀錄超速車輛於觀測螢幕，由警察測速攔截後出示
    觀測螢幕予違規者，作為確認之用。且該雷射槍與受處分人違規車輛之測距為三
    ○二‧六公尺，並未超過人之肉眼及測速雷射槍測視之範圍，是舉發警員之測速
    結果應屬無誤。高速公路就小客車之行車速限既限定於時速一百一十公里，則任
    何小客車皆應依照該速限標誌指示行駛，以維護高速公路之交通秩序與安全，受
    處分人該車時速確為一二四公里，已明顯違規超速十四公里，依法自當接受裁罰
    。受處分人雖爭執當時有多輛車同時經過執勤員警可能誤攔云云，惟查該雷射槍
    檢驗合格文件譯本業經我國法院公證駐外機關認證等情，有臺灣臺北地方法院所
    屬民間公證人事務所九十二年度北院民認國字第二○二號認證書、駐美國堪薩斯
    臺北經濟文化辦事處認證書、ＰＲＯＬＡＳＥＲIII雷射速度測量儀器測驗報告等
    資料在卷可憑。而由上開測驗報告中，比對以雷達與雷射儀器測量迎面而來和背
    道而馳的車輛速度，雷達所測時速與雷射儀器測量，誤差僅三、四公里，仍不影
    響違規之判斷。基此，本件執勤警員所使用之雷射槍測速器之距離差和瞄準準確
    度甚高，甚少誤差及瞄準錯誤之情形，其所測之數值應係正確及值得信賴。是受
    處分人於前述時、地，未帶駕照及駕車而有超速之違規行為事實，亦應堪認定，
    其空言否認有違規之情，並不足採。本院經查亦無任何證據足資證明執勤警員有
    捏造事實或違法取締之情事，則執勤警員本其加強道路交通管理、維護交通秩序
    、確保交通安全職責所為之當場舉發，自應受到合法、正確而真正之推定，受處
    分人空言指摘原舉發不當尚屬無據。從而，原處分機關據以援引上開規定，裁處
    罰鍰新臺幣三千三百元整，並記違規點數一點，逾期則依裁決書處罰主文規定處
    罰，並無不當，本件異議為無理由，應予駁回
五、據上論斷，應依道路交通管理處罰條例第八十七條、道路交通案件處理辦法第十
    九條，裁定如主文。
中      華      民      國    九十四    年      三      月     十四     日
                                        臺灣臺中地方法院交通法庭
                                            法  官    許  金  樹
右正本證明與原本無異。
如不服本裁定應於送達後五日內向本院提出抗告狀。
                                            書記官
中      華      民      國    九十四    年      三      月     十四     日
